【裁判字號】    97,訴,2545
【裁判日期】    980916
【裁判案由】    毒品危害防制條例
【裁判全文】
臺灣板橋地方法院刑事判決              97年度訴字第2545號
公  訴  人  臺灣板橋地方法院檢察署檢察官
被      告  庚○○
選任辯護人  黃勝文律師
上列被告因毒品危害防制條例案件，經檢察官提起公訴（97年度
偵字第5967號），本院判決如下：
    主  文
庚○○販賣第一級毒品未遂，處有期徒刑拾捌年。扣案如附表一
編號三、四所示之第一級毒品（含袋），均沒收銷燬之；扣案行
動電話貳支（含ＳＩＭ卡門號0000000000號、000
0000000號各壹片）均沒收。
    事  實
一、庚○○前因施用毒品經執行觀察、勒戒後，已明知海洛因為
    毒品危害防制條例第2 條第2 項第1 款規定之第一級毒品，
    不得販賣他人，詎於民國97年1 月31日下午4 時38分52秒，
    以其持用之門號0000000000號行動電話（下稱庚○○行動電
    話）接獲戊○○以伊持用之門號0000000000號行動電話（下
    稱戊○○行動電話）撥打之電話後，知悉戊○○欲向其購買
    新臺幣（下同）10,000元之海洛因毒品，遂基於營利之意圖
    ，同意販售上開金額數量之海洛因毒品予與戊○○，並約定
    由其於同日傍晚將海洛因毒品持往戊○○位在臺北縣泰山鄉
    ○○路○段182 巷50號住處（下稱戊○○住處）為交貨取款
    。嗣於二人達成上開交易後，於同日傍晚5 時10分許，適因
    有戊○○之表弟丁○○自戊○○住處內持渠前與戊○○合資
    購買所分得之如附表一編號一所示之海洛因二包出門離去，
    恰為據報前往戊○○住處蒐證之員警乙○○、丙○○當場對
    丁○○盤查臨檢，由丁○○主動交付如附表一編號一所示之
    海洛因毒品二包，再經丁○○帶同員警乙○○、丙○○至戊○○住處查獲戊○○與伊不知情之女友黃玉琴後，經戊○○
    同意搜索，由員警乙○○、丙○○在戊○○住處內查獲如附
    表一編號二所示之海洛因毒品四包，戊○○於員警乙○○詢
    問海洛因毒品購買來源後，即當場向員警乙○○告知伊係向
    庚○○購買及同日上開之交易等情，且為向員警乙○○證明
    所述屬實，遂以伊行動電話撥打如附表二編號十一、(四)至(七)所
    示之各該通電話至庚○○行動電話，要求庚○○改帶「一兩
    」或「一個便當數量」之海洛因毒品前來伊住處交易及先後
    詢問庚○○所在位置，庚○○於接獲戊○○上開電話後，除
    基於同前之營利意圖，同意戊○○上開購買海洛因毒品數量
    之要求外，並即攜帶如附表一編號三所示之海洛因毒品三包
    ，偕同其不知情配偶己○○前往戊○○住處。待同日傍晚6
    時30分許，庚○○與己○○抵達戊○○住處進門後，隨即遭
    員警乙○○、丙○○逮捕，除當場在庚○○身上扣得附表一
    編號三、五所示之海洛因、甲基安非他命毒品外，並當場扣
    得其所有之SIM 卡門號0000000000、0000000000、00000000
    00號行動電話三支（含SIM 卡三片、行動電話三支），再經
    庚○○、己○○同意搜索後，由己○○帶同員警乙○○等人
    前往庚○○位在臺北縣板橋市○○○路27之3 號14樓住處（
    下稱庚○○住處），由警在該處所內再扣得附表編號四、五
    所示之海洛因毒品、殘渣袋四個、吸食器一個、分裝吸管四
    支、玻璃球二個及電子磅秤一台等物，始查知上情。
二、案經臺北縣政府警察局三峽分局報告臺灣板橋地方法院檢察
    署偵查起訴。
    理  由
一、本案認定被告庚○○有罪之證據方法計有：(一)被告就自己之
    犯罪事實於警詢、偵查及審理中之不利己之陳述、(二)證人丁○○、戊○○、乙○○、丙○○各分別於警詢、偵訊及審理
    中之證言、(三)交通部民用航空局航空醫務中心、法務部調查
    局、內政部刑事警察局出具之如附表一各該欄所示之各該毒
    品鑑定書、被告於查獲後經警採尿送驗之台灣檢驗科技股份
    有限公司濫用藥物檢驗報告（CH/2008/20033 ；檢驗結果僅
    呈安非他類陽性反應）、(四)證人戊○○持用之門號00000000
    00號行動電話自96年12月30日至97年1 月31日之通聯紀錄（
    參見97年度偵字第5967號卷第94至161 頁）、(五)扣案如附表
    一各該欄所示之各該第一、二級毒品。經查，皆未發現有實
    施刑事訴訟程序之公務員因違背法定程序取得該等證據方法
    之情形。茲就各該證據係有證據能力之理由及確經合法調查
    之程序，分述如下：
  (一)上開(二)所示之證人丁○○於警詢中就本案如事實欄一所示之
    查獲經過之證言，雖屬審判外之陳述，惟被告與辯護人就渠
    上開證言之證據能力並不爭執，亦未於言詞辯論終結前聲明
    異議，經本院審酌該筆錄作成之情狀，認無不適當之情形，
    是渠於警詢中之證言，依刑事訴訟法第159 條之5 規定係有
    證據能力，並經本院於審判期日提示上開證言供被告及其辯
    護人答辯，是上開證言係經合法調查，自得為裁判之依據。
    又證人戊○○、乙○○、丙○○伊等於偵訊中之證言，查均
    係於檢察官前所為之陳述並經依法具結，依刑事訴訟法第15
    8 條之3 、第159 條之1 第2 項規定均係有證據能力，復經
    本院於審判中，傳喚伊等到庭由檢察官、被告與其辯護人行
    交互詰問程序，取得伊等之證言，是證人戊○○、乙○○、
    丙○○於本院審理中之證言，除均有證據能力並經合法調查
    而可為裁判之依據外，伊等上開各於偵訊中之證言，因均已
    予被告補行使詰問權，並經合法調查，自均得為裁判之依據
    （最高法院97年度台上字第4941號判決要旨參照）。
  (二)上開(三)所示之交通部民用航空局航空醫務中心、法務部調查
    局、內政部刑事警察局、台灣檢驗科技股份有限公司出具如
    附表一各該欄所示之各該鑑定書，查均係警察與檢察機關偵
    查毒品犯罪，依囑託鑑定規定囑託該機關所出具之鑑定書面
    結果，依據刑事訴訟法第159 條立法理由及同法第206 條之
    規定，得為證據，而被告及辯護人對上開各該鑑定書之證據
    能力，並不爭執，至本案言詞辯論終結前，亦均未聲明異議
    ，且上開鑑定書與被告本案犯罪事實均有關聯性，是上開各
    該鑑定書除均有證據能力外，並經本院於審判期日提示並告
    其要旨供被告及其辯護人為答辯，是上開各該鑑定書係均經
    合法調查，自均得為裁判之依據。
  (三)上開(四)所示之電話通聯紀錄，查係通訊公司就所提供之通訊
    服務業務，於提供服務過程中須以電腦系統紀錄之逐筆通訊
    紀錄，該業務上紀錄文書自無顯不可信之情況，依刑事訴訟
    法第159 條之4 第2 款規定，有證據能力，並經本院於審理
    期日提示並告其要旨供被告及其辯護人為答辯，是上開文書
    均係經合法調查，自得為裁判之依據。
  (四)上開(一)所示之被告就本案犯罪事實之不利己之陳述，查無刑
    事訴訟法第156 條第1 項、第158 條之2 規定情形，且與本
    院依法調查所得事實相符，自得援引被告不利己之陳述作為
    認定其等有罪之證據。
  (五)上開(五)所示之如附表一各該欄所示之各該第一、二級毒品，
    查係警方依法搜索而查獲，而無不法取得情事，並經本院於
    審判期日提示該扣押物之扣押物品目錄表、採證照片暨上開
    鑑定報告供被告與其辯護人為辨識及答辯，是上開扣案物，
    除有證據能力外，並經合法調查，自得為本院裁判之基礎。
二、被告庚○○就其於事實欄一所示之時間與己○○抵達戊○○
    住處後，遭警查獲其持有如附表一編號三、五所示之各該第
    一、二級毒品後，再經警於其住處查獲如附表一編號四、六
    所示之各該第一、二級毒品之事實，及門號0000000000、00
    00000000號行動電話確係由其持用，而其在抵達戊○○住處
    前確有以其持用之行動電話與戊○○通話等情，固分別於警
    詢、偵訊及審理中均坦承不諱，惟矢口否認涉犯有販賣第一
    級毒品犯嫌，除於警詢、偵訊及審理中均辯稱其無販賣海洛
    因毒品予戊○○云云外，先於警訊中辯稱以附表一編號三、
    五所示之海洛因毒品係其於97年1 月28日下午3 時許在戊○○住處，由戊○○寄交其保管，其係於本案查獲當日下午接
    獲戊○○電話通知其將附表一編號三所示之海洛因毒品送至
    伊住所，才持該等海洛因毒品至戊○○住處云云（參見被告
    97年2 月1 日警詢筆錄，97年度偵字第5967號卷第7 頁第十
    至十七行、第8 頁第二行、第9 頁第四至七行所示）；再於查
    獲後翌日檢察官內勤偵訊中再以前詞置辯（參見97年2 月1
    日偵訊筆錄，上開同卷，第50頁第六至十一行所示）；又於偵
    訊中再辯稱以附表一編號三所示之海洛因毒品係其於97年1
    月29日與戊○○合資360,000 元並偕同前往臺北縣板橋市○○路47號前向綽號「阿祥」購買二兩海洛因毒品中之應由戊○○分得之該一兩部分之海洛因毒品云云（參見97年4 月25
    日偵訊筆錄，上開同卷，第70頁倒數第八至十行所示）；更
    再辯稱以因購買地點離其住所較近，因其等要去打電動玩具
    ，為怕遭警臨檢，故將購得海洛因毒品寄放在其住處（參見
    97年5 月7 日偵訊筆錄，上開同卷第89頁第四至六行所示）
    ；於審理中，亦仍以同於上開警詢、偵訊辯稱之二人合資購
    買而由戊○○交其保管，其於查獲當日係因接獲戊○○指示
    ，而將附表一編號三所示之海洛因毒品送交戊○○住處云云
    置辯。其辯護人並以本案除戊○○之證言外，並無其他證據
    可證明被告係有販賣毒海洛因品之犯行，且依證人甲○○、
    丁○○之證言，除可證明戊○○係有與他人合資購買海洛因
    毒品之習性外，亦可證明附表一編號一所示之海洛因毒品確
    係戊○○與被告合資購買之應由戊○○分得之海洛因毒品；
    此外，依戊○○於97年8 月31日審理中證稱之本案伊係於遭
    員警查獲後，經員警要求，始撥打電話要求被告將海洛因毒
    品攜至伊住處之證言，亦堪證明本案應係有員警陷害教唆之
    情形，是依最高法院92年度台上字第4558號判決要旨，本案
    自不得以員警查獲被告持有附表一編號三所示海洛因毒品作
    為被告有罪之證據之辯護意旨為被告為辯護。
三、本案被告庚○○雖以前詞置辯，其辯護人並以上開辯護意旨
    為被告辯護，經查：
  (一)本案證人戊○○就本案係經員警在伊住處前查獲丁○○扣得
    附表一編號一所示之海洛因毒品後，再由警至伊住處內查獲
    伊扣得附表一編號二所示之海洛因毒品之事實，以及伊於同
    日確有以行動電話撥打庚○○行動電話向被告庚○○聯絡購
    買海洛因毒品事宜之情，於偵訊及審理中分別證述綦詳（參
    見附表三編號一、(一)、問一所示；同表編號一、(三)、問三所
    示；同表編號二、(一)及(三)所示），並就庚○○辯稱之伊與庚○○合資購買海洛因毒品後由伊寄交其保管，而於案發當日
    由伊撥打電話指示其將附表一編號三所示之海洛因毒品送交
    伊住處云云等情，亦否認明確（參見附表三編號一、問二所
    示；同表編號一、(三)、問一及問三所示；同表編號二、(二)、
    2.、問二所示），已經難認被告辯稱之附表一編號三所示之
    海洛因毒品係其與戊○○合資購買之情節係屬實在。
  (二)又被告雖以其係與戊○○合資購買海洛因毒品置辯，並先後
    於偵查中辯稱附表一編號三、四所示之海洛因毒品係與戊○○合資購買後分由二人施用，而其施用海洛因毒品之頻率係
    「二天吸食5 克、一天沒有吸食」云云（參見97年4 月25日
    、同年5 月7 日偵訊筆錄，97年度偵字第5967號卷第71頁第
    四至九行、第88頁倒數第一行所示），惟本案被告於經警查
    獲由警採尿送驗之台灣檢驗科技股份有限公司濫用藥物檢驗
    報告檢驗結果僅呈安非他類陽性反應，參照服用海洛因者之
    尿液在72小時至96小時內，均有檢出嗎啡成分之可能性之事
    實（參見行政院衛生署管制藥品管理局94年6 月出版「濫用
    藥物檢驗相關解釋彙編」第151 、152 頁），則依被告自陳
    之施用海洛因頻率，豈有於查獲後採驗尿送驗卻驗無海洛因
    反應之情，是被告辯稱之合資購買供己吸食云云之辯詞，難
    謂無脫罪卸責之疑。
  (三)被告及其辯護人雖另聲請傳喚證人甲○○到庭作證而由甲○○證稱渠確有目擊於97年1 月29日傍晚6 時許與被告會面後
    ，即依被告要求駕車載被告至至臺北縣板橋市○○路之一間
    遊藝場前，被告即下車與一名男子會合，偕同該名男子向另
    一名男子相互交換物品，待交換物品後，被告即持一包以報
    紙包裹之白色物品返回渠車上云云（參見本院98年4 月29日
    審判筆錄第14至17頁），然查，證人甲○○上開證言內容雖
    與被告前於97年5 月7 日偵訊中辯稱之情節相似，然以，被
    告於警詢、偵訊中，除均未曾陳稱有關其係向甲○○借款而
    由甲○○目擊上開交易過程外，被告前於警詢中就附表一編
    號三所示之海洛因毒品係辯稱以係由其於97年1 月28日下午
    3 時許前往戊○○住處，由戊○○交其保管云云，是被告就
    附表一編號三所示之海洛因毒品取得來源之供述，既前後已
    有所歧異，證人甲○○之證言，已不無有與被告勾串之嫌疑
    。復查以，本案依卷附之戊○○持用之門號0000000000號行
    動電話通聯紀錄（參見97年度偵字第5967號卷第94至161 頁
    ），戊○○行動電話除於97年1 月27日、28日、30日該三日
    全日均未有與被告於本案查獲時遭警查扣之門號0000000000
    、0000000000、0000000000號行動電話間有任何通聯紀錄外
    ，該行動電話與上開門號0000000000行動電話間，固於同年
    月29日傍晚6 時15分19秒、同日晚間7 時11分00秒時，分別
    有如附表二編號十二所示之通聯紀錄，然依該二通通聯紀錄所
    示之戊○○行動電話收發所在之基地台位址，除可認戊○○
    本人於各該當時顯係在伊臺北縣泰山鄉○○路住處外，該二
    通通聯紀錄之通訊時間與收發情形，查與戊○○於本案查獲
    翌日（97年2 月1 日）檢察官內勤偵訊時所證稱之於該偵訊
    時前三天下午約7 、8 點時伊有撥打庚○○行動電話向其購
    買海洛因毒品且亦由庚○○將毒品送交至伊住處之證言內容
    （參見附表三編號一、(一)、問二所示）互核相符，足證上開
    被告所辯稱或由證人甲○○證稱之附表一編號三所示之海洛
    因毒品係被告與戊○○於97年1 月29日傍晚6 時許過後在臺
    北縣板橋市○○路處合資向「阿祥」購買云云之辯詞與證言
    ，均屬虛偽卸責之辯詞以及勾串不實之證言，均無從採認。
  (四)本案依上開事證，固可確認附表一編號三所示之海洛因毒品
    係本案查獲當日經戊○○以附表二編號十一所示之各該通電話
    向被告庚○○聯絡購買，惟就關於員警在戊○○住處查獲戊○○前，戊○○究有無以伊行動電話撥打庚○○行動電話向
    庚○○聯絡購買海洛因毒品之情，戊○○於偵查初訊中先係
    證稱以伊於查獲前已向庚○○聯絡購買一萬元之海洛因毒品
    之詞（參見附表三編號一、(一)所示），惟於審理中改稱以伊
    於該日遭警查獲後，經員警要求證明伊毒品之來源，伊才撥
    打電話向庚○○聯絡購買海洛因毒品，伊於該日遭警查獲前
    ，並未有撥打庚○○行動電話向庚○○聯絡購買海洛因毒品
    之語（參見附表三編號二、(一)、1.、(2)所示及(3)、問五與問
    六所示；同表編號二、(二)、1.、(4)所示；同表編號二、(三)、
    問二所示），被告之辯護人即據戊○○上開於審理中之證言
    以本案有陷害教唆之情形為被告為辯護。經查：
    1.證人戊○○雖於審理中為上開伊係於查獲後經警要求始撥
      打電話與被告庚○○之證言云云，並於審理中證稱不記得
      伊係幾點遭警查獲云云（參見附表三編號二、(一)、2.、問
      二所示），然查，本案係由員警乙○○、丙○○於查獲當
      日傍晚約5 時許在戊○○住處前先查獲丁○○後，再於同
      日傍晚約5 時10分許進入戊○○住處查獲戊○○本人等情
      ，除據證人丁○○於警詢中證述明確外（參見丁○○97年
      1 月31日警詢筆錄，97年度毒偵字第1764號卷第7 頁反面
      第十三至十五行所示），本件查獲丁○○之時間，確係如警詢
      筆錄記載之該時間之事實，亦據證人即員警乙○○於審理
      中結證明確（參見本院98年4 月29日審判期日筆錄第7 頁
      第十六至十九行所示），且依乙○○於偵訊中證稱之本案係於
      查獲戊○○並由伊當場撥打電話後約過一小時庚○○方抵
      達戊○○住處按押門鈴而查獲之證言（參見97年5 月21日
      偵訊筆錄，97年度偵字第5967號卷第168 至169 頁所示）
      、以及於審理中證稱之戊○○於撥打該通電話後，又再撥
      打二至三通電話之證言（參見本院98年4 月29日審判期日
      筆錄第13頁倒數第三至二行所示），核對附表二編號十一所
      示之通聯紀錄，被告應係於同日晚間6 時16分24秒後方抵
      達戊○○住處，依上開被告抵達時間及乙○○目睹戊○○
      撥打電話通數推算，乙○○目睹戊○○撥打第一通電話予
      被告之該時間，應係於同日傍晚5 時15分許前後，核對附
      表二編號十一所示之通聯紀錄，該第一通電話同表編號十一、
      (四)所示之該通電話。
    2.依上開事證，員警乙○○於查獲戊○○後由戊○○當場撥
      打予被告之第一通電話既係附表二編號十一、(四)所示之該通
      電話，則依同表編號十一所示之查獲當日通聯紀錄，戊○○
      於遭警查獲前確有與被告電話聯絡之事實，應堪以認定，
      是戊○○於審理中證稱之於查獲前未有與被告聯絡云云之
      證言，顯難認屬實，是伊前於偵訊中先後證稱之伊於當日
      查獲前已有以電話與被告聯絡購買一萬元海洛因毒品之證
      言（參見附表編號一、(一)、問一所示），顯係較為實在，
      且經證人即查獲員警乙○○於偵查及審理中就戊○○於查
      獲後有主動告以查獲前伊已向被告購買海洛因毒品之情證
      述明確，堪認附表二編號十一、(一)至(三)所示之各該通通話，
      均應係戊○○於查獲前為向被告購買一萬元海洛因毒品之
      二人間所為之通話。至於，戊○○其後於偵訊及審理中證
      稱之伊於查獲當日以電話向被告購買一兩海洛因毒品之證
      言（參見附表三編號一、(三)、問二所示；同表編號二、(一)
      、1.、(3)、問四所示），參照被告持往戊○○住處遭警查
      獲之附表一編號三所示之海洛因毒品數量亦係約達一兩之
      事實，本案案情應係戊○○原係以電話向被告購買一萬元
      海洛因毒品，惟於遭警查獲後，經警要求證明毒品來源而
      以附表二編號十一、(四)至(五)所示之各該通電話將伊欲購買數
      量改為一兩並以電話督促被告將該等毒品送交伊住所之情
      ，應堪認定。
    3.按學理上所稱「陷害教唆」，乃指行為人原不具有犯罪之
      故意，純因有調查、偵查犯罪職權公務員之設計教唆，始
      萌生犯意，進而實行犯罪構成要件之行為者而言；倘行為
      人原已具有犯罪之故意或行為，而由有調查、偵查犯罪職
      權之公務員運用偵查技巧，引誘其暴露犯罪事證而予逮捕
      偵辦（俗稱「釣魚」或「誘捕偵查」），自與「陷害教唆
      」情形有別，要難認為違法（最高法院98年度台上字第43
      26號判決要旨參照）；亦即，刑事偵查技術上所謂「誘捕
      偵查」，係指對於原已犯罪或具有犯罪故意者，以設計引
      誘之方式，使其暴露犯罪事證，而加以逮捕或偵辦者而言
      。而「陷害教唆」，則指行為人原不具犯罪之故意，純因
      司法警察之設計教唆，始萌生犯意，進而實行犯罪構成要
      件之行為者而言。前者，純屬偵查犯罪技巧之範疇，並未
      違反憲法對於基本人權之保障，且於公共利益之維護有其
      存在必要性，故因之所蒐集之證據資料，原則上非無證據
      能力。而後者，因係以引誘或教唆犯罪之不正當手段，使
      原無犯罪故意之人因而萌生犯意實行犯罪行為，再進而蒐
      集其犯罪之證據，予以逮捕偵辦，此種誘人犯罪之手段顯
      已違反憲法對於基本人權之保障，且已逾越偵查犯罪之必
      要程度，對於公共利益之維護並無意義，其因此所取得之
      證據，應不具有證據能力（最高法院98年度台上字第4209
      號判決要旨參照）。就販賣毒品等之類似犯罪行為，於「
      誘捕偵查」之情形，因購買者為協助警察辦案佯稱購買，
      而將販賣者誘出以求人贓俱獲，因其無實際買受之真意，
      且在警察監視之下伺機逮捕，事實上亦不能真正完成買賣
      ，則該次行為，僅能論以販賣未遂（最高法院98年度台上
      字第4326號判決要旨參照）。
    4.是以，本案既已證明戊○○於遭警查獲前確已以附表二編
      號十一、(一)至(三)所示之各該通電話向被告聯絡購買海洛因毒
      品，是被告於戊○○經警要求撥打如附表二編號十一、(四)所
      示之該通電話前，顯已經有販賣海洛因毒品之故意，縱被
      告持往戊○○住處遭警查獲之毒品數量係因戊○○經警要
      求撥打電話後由戊○○主動要求增加購買之數量，惟仍無
      礙於其原有販賣海洛因毒品予戊○○之營利意圖與販賣故
      意；況依戊○○於警詢、偵查中證稱之前向被告購買之次
      數與連絡購買之付款交貨方式（參見附表三編號一、(一)、
      問二所示；同表編號一、(三)、問四所示），核與附表二所
      示之通聯紀錄情形相符，堪認被告本即確有販賣海洛因之
      犯意存在。是辯護人上開以本案有陷害教唆之辯護意旨，
      難以採認。
  (五)販賣毒品罪，其刑責甚重，並由政府機關查緝甚嚴，查獲風
    險甚高，是就有管道來源能取得毒品者而言，如非屬其感情
    深厚無可計較之親朋好友、或係圖以交付毒品予他人而欲自
    他方換取非財物及無法以金錢折算之利益者，衡酌常情，若
    無財產上之利益可圖，豈有甘冒被查緝法辦重刑之危險，而
    僅平白收取他人現金即代為出面購買毒品再轉交予他人、或
    將所持有之毒品轉讓與他人之可能，是本案就被告販賣毒品
    之確實來源究竟為何，其如何調貨，其係居毒販之大、中、
    小盤何等角色、其等就各次交易所獲取之利益等各節，雖因
    被告否認犯行而難以查證，然本案依上開各段之事證，參酌
    證人戊○○於審理中證稱之當時海洛因價格、二人間交易次
    數、被告於本案查獲前無施用海洛因之行為及前科卻持有如
    附表一編號三、四所示之大量海洛因毒品，堪認被告與戊○○就本案交易，確係出於營利之買賣目的，本案既能認被告
    就事實欄一所示之犯行係基於圖利而為之，被告本案所為構
    成販賣第一級毒品犯行，堪認無誤。
  (六)綜上所證，本案事證明確，被告犯行洵堪認定，應予依法論
    科。
三、被告庚○○以事實欄一所示之方式，販賣附表一編號三所示
    之海洛因予戊○○未遂，核其所為，係犯毒品危害防制條例
    第4 條第5 項、第1 項之販賣第一級毒品未遂罪。又本案依
    卷內事證，被告雖係以基於販賣之意圖而持有附表一編號三
    、四所示之海洛因毒品，惟上開海洛因毒品既係經警於本案
    一次查獲，縱同表編號四所示之海洛因毒品係在被告住處所
    查獲而非屬被告持往戊○○住處者，惟被告仍係基於販入該
    等毒品後基於同一販賣意圖而持有，是被告因意圖販賣而持
    有同表編號三、四所示之海洛因毒品之低度行為，均為本案
    販賣海洛因未遂之高度行為所吸收，而不另論罪。被告雖已
    與戊○○達成買賣交易之合意，而已著手於售賣行為，惟尚
    未將海洛因毒品交付買受人即戊○○之販賣既遂結果，其犯
    罪結果尚屬未遂，爰依刑法第25條第2 項規定，減輕其刑。
    爰審酌被告明知海洛因係經公告列為第一級毒品，竟仍為販
    賣之犯行，其行為顯已危害國民身體健康及社會風氣，惟斟
    酌其犯罪之動機、販賣次數與數量、生活狀況、素行、智識
    程度、因本案犯行所得之利益暨所生之危害等之一切情狀，
    茲量處如主文所示之刑，以資懲儆。
四、扣案如附表一編號三、四所示之粉末，經送法務部調查局檢
    驗結果，均檢出含有海洛因成分，有附表一各該欄所示之鑑
    定書在卷可稽，又包裝上開毒品所用之包裝袋，因係包裝上
    開毒品所用而與各該毒品難以析離，是均應認屬查獲之毒品
    （臺灣高等法院暨所屬法院96年法律座談會刑事類提案第18
    號研討結果參照），而該等毒品均為被告本案為販賣而販入
    之毒品，均應依毒品危害防制條例第18條第1 項前段規定，
    沒收銷燬之；又扣案如附表二所示之被告所有於案發當日持
    用與戊○○通聯之SIM 卡門號0000000000、0000000000號行
    動電話各一支（含SIM 卡二片），係供作被告為事實欄一所
    示之販賣毒品犯行所用之物，自均應依同條例第19條第1 項
    規定為沒收。
五、至於，起訴書雖聲請就起訴書犯罪事實欄記載之如附表一編
    號六所示之甲基安非他命沒收銷燬，惟按毒品危害防制條例
    第18條第1 項前段規定，查獲之第一、二級毒品，不問屬於
    犯人與否，均沒收銷燬之，此所稱「查獲之毒品」，係指被
    查獲而與本案有關之全部毒品而言（最高法院95年度台上字
    第5304號判決要旨參照）。本案除就上開檢察官聲請沒收銷
    燬之甲基安非他命外，含附表一編號一、二、五所示之各該
    毒品，查均無積極證據可認係本案經檢察官起訴之如事實欄
    一所示之被告販賣第一級毒品未遂犯行有關，是該等毒品既
    與本案販賣未遂犯行無涉，依主刑從刑不可分之原則，爰均
    不為沒收銷燬之宣告。此外，就事實欄一所示之扣案SIM 卡
    門號0000000000號行動電話、殘渣袋四個、吸食器一個、分
    裝吸管四支、玻璃球二個及電子磅秤一台，因亦無積極證據
    可證明確與本案販賣未遂犯行有關，亦均不為沒收之宣告，
    茲附此敘明。
據上論斷，應依刑事訴訟法第299 條第1 項前段，毒品危害防制
條例第4 條第1 項、第5 項、第18條第1 項、第19條第1 項，刑
法第11條前段、第25條第2 項，判決如主文。
本案經檢察官到庭執行職務。
中    華    民    國    98    年    9     月    16    日
                  刑事第一庭審判長法  官  王復生
                                  法  官  林鈺琅
                                  法  官  陳世旻
┌──────────────────────────────────────────────┐
│附表一：被告於事實欄二所示之遭查獲時之扣案物品                                              │
├──┬──────┬──────┬──────┬──────────────────────┤
│編號│查獲原因    │數量        │查扣案號    │鑑定文號暨鑑定結果                          │
├──┼──────┼──────┼──────┼──────────────────────┤
│ 一 │丁○○身上查│二包        │97年度毒偵字│(一)鑑定文號：                                │
│    │獲之海洛因毒│            │第1764號（馬│  交通部民用航空局航空醫務中心97年3 月6 日航│
│    │品          │            │永貴本案查獲│  藥鑑字第0971297 號毒品鑑定書。            │
│    │            │            │施用第一級毒│(二)鑑定結果：                                │
│    │            │            │品案件）    │  白色粉末2 袋。實稱毛重1.0540公克（含2 袋4 │
│    │            │            │            │  標籤），淨重0.4940公克，取樣0.0018公克，餘│
│    │            │            │            │  重0.4922公克，檢出Heroin、Acetylcodeine 成│
│    │            │            │            │  分。                                      │
│    │            │            │            │(三)所在卷頁及處理結果：                      │
│    │            │            │            │  本院97年度訴字第1102號卷（丁○○本案查獲施│
│    │            │            │            │  用第一級毒品案件）第40頁。上開毒品，經同判│
│    │            │            │            │  決宣告沒收銷燬。                          │
├──┼──────┼──────┼──────┼──────────────────────┤
│ 二 │戊○○住處查│四包        │97年度偵字第│(一)鑑定文號：                                │
│    │獲之戊○○持│            │5968號（張建│  交通部民用航空局航空醫務中心97年3 月6 日航│
│    │有之海洛因毒│            │生本案查獲涉│  藥鑑字第0971295 號毒品鑑定書。            │
│    │品          │            │嫌販賣第一級│(二)鑑定結果：                                │
│    │            │            │毒品予丁○○│  白色粉末4 袋。實稱毛重1.8400公克（含4 袋8 │
│    │            │            │案件）      │  標籤），淨重0.7200公克，取樣0.0018公克，餘│
│    │            │            │            │  重0.7182公克，檢出Heroin、Acetylcodeine 成│
│    │            │            │            │  分。                                      │
│    │            │            │            │(三)所在卷頁及處理結果：                      │
│    │            │            │            │  97年度偵字第5968號卷（戊○○本案查獲涉嫌販│
│    │            │            │            │  賣第一級毒品予丁○○案件）第54頁。        │
│    │            │            │            │  因本案經檢察官為不起訴處分確定，由檢察官另│
│    │            │            │            │  行聲請沒收。                              │
├──┼──────┼──────┼──────┼──────────────────────┤
│ 三 │庚○○於張建│共三包。查獲│本案（扣押物│(一)鑑定文號：                                │
│    │生住處查獲之│後經警測得之│清單，97年度│  法務部調查局97年3 月9 日調科壹字第09723013│
│    │其持有之海洛│總毛重39.2公│偵字第5967號│  000 號濫用藥物實驗室鑑定書。              │
│    │因毒品      │克，各包之毛│卷第21、77頁│(二)鑑定結果：                                │
│    │            │重如下：    │）          │  送驗粉末11包均含第一級第６項毒品海洛因成分│
│    │            │(一)0.4公克   │            │  ，合計淨重60.84 公克（空），純度91 .81% ，│
│    │            │(二)19.8公克  │            │  純質淨重55.86 公克。                      │
│    │            │(三)19公克    │            │(三)所在卷頁及處理結果：                      │
│    │            │            │            │  1.97年度偵字第5967號卷第72頁。            │
│    │            │            │            │  2.本表編號三、四所示海洛因毒品，經        │
│    │            │            │            │                                            │
├──┼──────┼──────┼──────┼──────────────────────┤
│ 四 │庚○○住處查│共八包。查獲│本案（扣押物│同上                                        │
│    │獲之海洛因毒│後經警測得之│清單，97年度│                                            │
│    │品          │總毛重28.1公│偵字第5967號│                                            │
│    │            │克，各包之毛│卷第30、77頁│                                            │
│    │            │重如下：    │）          │                                            │
│    │            │(一)7.75公克  │            │                                            │
│    │            │(二)4.15公克  │            │                                            │
│    │            │(三)4.10公克  │            │                                            │
│    │            │(四)4.10公克  │            │                                            │
│    │            │(五)4.10公克  │            │                                            │
│    │            │(六)2.20公克  │            │                                            │
│    │            │(七)1.30公克  │            │                                            │
│    │            │(八)0.40公克  │            │                                            │
├──┼──────┼──────┼──────┼──────────────────────┤
│ 五 │庚○○於張建│共一包。查獲│本案（扣押物│(一)鑑定文號：                                │
│    │生住處查獲之│後經警測得之│清單，97年度│  內政部刑事警察局97年3 月14日刑鑑字第097002│
│    │其持有之疑似│毛重0.3 公克│偵字第5967號│  7952號鑑定書                              │
│    │甲基安非他命│。          │卷第21、75、│(二)鑑定結果：                                │
│    │毒品        │            │78、79頁）  │  1.送驗證物：編號01，疑似安非他命，5 包，本│
│    │            │            │            │    局另分別予以編號A1至A5                  │
│    │            │            │            │  2.編號A1、A2：經檢視均為白色細晶體。      │
│    │            │            │            │    (1)驗前總毛重0.93公克（包裝塑膠袋總重約0.│
│    │            │            │            │      49公克）。                            │
│    │            │            │            │    (2)共取0.09公克鑑定用罄，總餘0.35公克。  │
│    │            │            │            │    (3)均檢出二級毒品「甲基安非他命」。      │
│    │            │            │            │  3.編號A3至A5：經檢式均為白色塊狀晶體。    │
│    │            │            │            │    (1)驗前總毛重24.03 公克（包裝塑膠袋總重約│
│    │            │            │            │      0.92公克）。                          │
│    │            │            │            │    (2)共取0.30公克鑑定用罄，總餘22.81公克。 │
│    │            │            │            │    (3)均檢出"Sucrose" （蔗糖）。均未檢出二級│
│    │            │            │            │      毒品「甲基安非他命」。                │
│    │            │            │            │(三)所在卷頁及處理結果：                      │
│    │            │            │            │  1.97年度偵字第5967號卷第75頁。            │
│    │            │            │            │  2.                                        │
├──┼──────┼──────┼──────┼──────────────────────┤
│ 六 │庚○○住處查│共四包。查獲│本案（扣押物│同上                                        │
│    │獲之疑似甲基│後經警測得之│清單，97年度│                                            │
│    │安非他命毒品│總毛重24.20 │偵字第5967號│                                            │
│    │            │公克，各包之│卷第30、75、│                                            │
│    │            │毛重如下：  │78、79頁）  │                                            │
│    │            │(一)7.35公克  │            │                                            │
│    │            │(二)8.40公克  │            │                                            │
│    │            │(三)0.40公克  │            │                                            │
│    │            │(四)8.05公克  │            │                                            │
└──┴──────┴──────┴──────┴──────────────────────┘
┌──────────────────────────────────────────────┐
│附表二：0000000000（庚○○）與0000000000（戊○○）96年12月30日至97年1月31日通聯紀錄         │
├──┬─────┬──┬─────────────┬───────┬────┬───────┤
│編號│  日  期  │通次│ 通話時間起訖（總秒數）   │  0000000000  │撥打方向│  0000000000  │
│    │（年月日）│    │                          │  0000000000  │        │（戊○○持用）│
│    │          │    │                          │（庚○○持用）│        │              │
├──┼─────┼──┼─────────────┼───────┼────┼───────┤
│ 一 │97.01.02  │ (一) │22:41:45-22:42:26（41秒） │受話方        │   ←   │發話方◎      │
│    │          ├──┼─────────────┼───────┼────┼───────┤
│    │          │ (二) │22:43:34-22:43:54（21秒） │發話方◎      │   →   │受話方        │
├──┼─────┼──┼─────────────┼───────┼────┼───────┤
│ 二 │97.01.04  │ (一) │17:11:16-17:11:34（18秒） │受話方        │   ←   │發話方◎      │
│    │          ├──┼─────────────┼───────┼────┼───────┤
│    │          │ (二) │18:23:58-18:24:16（18秒） │受話方        │   ←   │發話方◎      │
│    │          ├──┼─────────────┼───────┼────┼───────┤
│    │          │ (三) │19:25:49-19:26:04（15秒） │受話方        │   ←   │發話方◎      │
│    │          ├──┼─────────────┼───────┼────┼───────┤
│    │          │ (四) │20:25:41-20:26:02（21秒） │受話方        │   ←   │發話方◎      │
│    │          ├──┼─────────────┼───────┼────┼───────┤
│    │          │ (五) │21:07:21-21:07:29（08秒） │發話方◎      │   →   │受話方        │
├──┼─────┼──┼─────────────┼───────┼────┼───────┤
│ 三 │97.01.06  │ (一) │22:46:45-22:47:16（31秒） │受話方        │   ←   │發話方◎【註】│
├──┼─────┼──┼─────────────┼───────┼────┼───────┤
│ 四 │97.01.07  │ (一) │00:15:11-00:15:28（17秒） │受話方        │   ←   │發話方◎      │
│    │          ├──┼─────────────┼───────┼────┼───────┤
│    │          │ (二) │01:27:59-01:28:09（10秒） │受話方        │   ←   │發話方◎      │
│    │          ├──┼─────────────┼───────┼────┼───────┤
│    │          │ (三) │01:55:18-01:55:31（13秒） │發話方◎      │   →   │受話方        │
├──┼─────┼──┼─────────────┼───────┼────┼───────┤
│ 五 │97.01.09  │ (一) │00:21:52-00:22:21（29秒） │受話方        │   ←   │發話方◎      │
│    │          ├──┼─────────────┼───────┼────┼───────┤
│    │          │ (二) │00:39:49-00:39:58（09秒） │發話方◎      │   →   │受話方        │
├──┼─────┼──┼─────────────┼───────┼────┼───────┤
│ 六 │97.01.15  │ (一) │11:11:44-11:12:10（26秒） │發話方◎      │   →   │受話方        │
│    │          │    │                          │【0000000000】│        │              │
│    │          ├──┼─────────────┼───────┼────┼───────┤
│    │          │ (二) │12:46:11-12:46:33（22秒） │受話方        │   ←   │發話方◎      │
│    │          │    │                          │【0000000000】│        │              │
├──┼─────┼──┼─────────────┼───────┼────┼───────┤
│ 七 │97.01.17  │ (一) │19:42:53-19:43:35（42秒） │受話方        │   ←   │發話方◎      │
│    │          │    │                          │【0000000000】│        │              │
│    │          ├──┼─────────────┼───────┼────┼───────┤
│    │          │ (二) │21:10:30-21:11:05（35秒） │受話方        │   ←   │發話方◎      │
│    │          ├──┼─────────────┼───────┼────┼───────┤
│    │          │ (三) │21:23:47-21:23:56（09秒） │發話方◎      │   →   │受話方        │
│    │          ├──┼─────────────┼───────┼────┼───────┤
│    │          │ (四) │21:26:16-21:26:44（28秒） │受話方        │   ←   │發話方◎      │
├──┼─────┼──┼─────────────┼───────┼────┼───────┤
│ 八 │97.01.19  │ (一) │21:22:48-21:23:02（14秒） │發話方◎      │   →   │受話方        │
├──┼─────┼──┼─────────────┼───────┼────┼───────┤
│ 九 │97.01.22  │ (一) │18:21:45-18:22:13（28秒） │受話方        │   ←   │發話方◎      │
│    │          │    │                          │【0000000000】│        │              │
│    │          ├──┼─────────────┼───────┼────┼───────┤
│    │          │ (二) │20:41:15-20:41:41（26秒） │受話方        │   ←   │發話方◎      │
│    │          │    │                          │【0000000000】│        │              │
│    │          ├──┼─────────────┼───────┼────┼───────┤
│    │          │ (三) │20:57:45-20:57:51（06秒） │發話方◎      │   →   │受話方        │
│    │          │    │                          │【0000000000】│        │              │
├──┼─────┼──┼─────────────┼───────┼────┼───────┤
│ 十 │97.01.24  │ (一) │16:11:59-16:12:23（24秒） │發話方◎      │   →   │受話方        │
├──┼─────┼──┼─────────────┼───────┼────┼───────┤
│ 十一 │97.01.26  │ (一) │14:24:59-14:25:37（38秒） │受話方        │   ←   │發話方◎      │
│    │          ├──┼─────────────┼───────┼────┼───────┤
│    │          │ (二) │19:43:53-19:44:36（43秒） │受話方        │   ←   │發話方◎      │
│    │          ├──┼─────────────┼───────┼────┼───────┤
│    │          │ (三) │20:11:23-20:11:35（12秒） │發話方◎      │   →   │受話方        │
├──┼─────┼──┼─────────────┼───────┼────┼───────┤
│ 十二 │97.01.29  │ (一) │18:15:19-18:15:52（33秒） │受話方        │   ←   │發話方◎      │
│    │          ├──┼─────────────┼───────┼────┼───────┤
│    │          │ (二) │19:11:00-19:11:26（26秒） │發話方◎      │   →   │受話方        │
├──┼─────┼──┼─────────────┼───────┼────┼───────┤
│ 十一 │97.01.31  │ (一) │16:38:52-16:39:24（32秒） │受話方        │   ←   │發話方◎      │
│    │          ├──┼─────────────┼───────┼────┼───────┤
│    │          │ (二) │16:40:05-16:41:08（63秒） │發話方◎      │   →   │受話方        │
│    │          │    │                          │【0000000000】│        │              │
│    │          ├──┼─────────────┼───────┼────┼───────┤
│    │          │ (三) │17:04:19-17:05:11（52秒） │受話方        │   ←   │發話方◎      │
│    │          ├──┼─────────────┼───────┼────┼───────┤
│    │          │ (四) │17:28:25-17:28:40（15秒） │受話方        │   ←   │發話方◎      │
│    │          ├──┼─────────────┼───────┼────┼───────┤
│    │          │ (五) │17:46:42-17:47:35（53秒） │受話方        │   ←   │發話方◎      │
│    │          ├──┼─────────────┼───────┼────┼───────┤
│    │          │ (六) │18:06:39-18:07:00（21秒） │受話方        │   ←   │發話方◎      │
│    │          ├──┼─────────────┼───────┼────┼───────┤
│    │          │ (七) │18:16:06-18:16:24（18秒） │受話方        │   ←   │發話方◎      │
├──┼─────┴──┴─────────────┴───────┴────┴───────┤
│附註│(一)上開門號0000000000號行動電話之各該通通訊之起始與結束基地台位置，除編號三所示之起始與│
│    │  結束基地台位置係位在臺北縣五股鄉○○路○段46號3 樓外，其餘各通之通訊起始與結束基地台│
│    │  位置均在臺北縣泰山鄉○○路三段142 巷8 號（鄰近戊○○本案臺北縣泰山鄉○○路三段182 巷│
│    │  50號住處）。                                                                        │
│    │(二)上開通聯紀錄，係由本院依通聯紀錄，核對戊○○該行動電話有無與本案查獲被告庚○○持用之│
│    │  門號0000000000、0000000000、0000000000號行動電話、被告庚○○女友己○○於查獲時持用之│
│    │  門號0000000000號行動電話通話之核對結果。                                            │
└──┴───────────────────────────────────────────┘
┌──────────────────────────────────────────────┐
│附表三：證人戊○○於警詢、偵訊及審理中各次陳述之證言                                        │
├──┬───────────────────────────────────────────┤
│編號│各次證言之內容                                                                        │
├──┼───────────────────────────────────────────┤
│ 一 │偵訊筆錄                                                                              │
├──┼─┬─────────────────────────────────────────┤
│    │(一)│97年2 月1 日檢察官內勤偵訊筆錄之證言（97年度偵字第5967號卷，第52-53頁）           │
│    ├─┼─────────────────────────────────────────┤
│    │  │（問一）有無跟羅購買毒品？（答）有，97年1 月31日下午三點多，我用0000000000自己的收│
│    │  │        機打電話0000000000給羅，叫他送東西過來，我沒有說什麼東西但他就知道了，我是│
│    │  │        要跟他買海洛因，打算跟他買一萬元，他才剛進我家門，就被警察抓到。他身上的毒│
│    │  │        品只有一部分是要賣給我的。我身上有準備好一萬元，打算跟他買一萬元。        │
│    │  │（問二）在此之前有無跟羅買過毒品？（答）有，三天前下午7 、8 點一樣是我打電話給他，│
│    │  │        他送毒品過來，我跟他買一萬元的海洛因，交易有成功，我分五千元給丁○○，就是│
│    │  │        剛剛所說合資情形（本判決註：指丁○○與戊○○合資購買本判決附表一編號一所示│
│    │  │        之毒品部分）。都是用一樣的電話。還有一次是好幾個月前，時間忘記了。        │
│    ├─┼─────────────────────────────────────────┤
│    │(二)│97年2 月27日偵訊筆錄之證言（97年度偵字第5967號卷，第59頁）                        │
│    ├─┼─────────────────────────────────────────┤
│    │  │（問一）毒品來源？（答）我向綽號小胖買的，就是庚○○。我從96年底開始向羅買，約買2 │
│    │  │        、3次，我用0000000000打電話給他0000000000，我用1 萬5000元買6 小包，被告羅 │
│    │  │        都在我家中交毒品給我。（問）97年1 月31日在你家中查獲被告羅，是否就是你向他│
│    │  │        買毒品？（答）是。                                                        │
│    │  │（問二）（提示羅警詢偵訊筆錄）被告羅稱扣案海洛因毒品共11包（本判決註：即本判決附表│
│    │  │        一編號三、四所示之海洛因毒品），是你寄放在他那邊，有無意見？（答）我不知道│
│    │  │        他家在哪。毒品不是我的。我沒有寄放在他那邊。                              │
│    ├─┼─────────────────────────────────────────┤
│    │(三)│97年5 月7 日偵訊筆錄之證言（97年度偵字第5967號卷，第59頁）                        │
│    ├─┼─────────────────────────────────────────┤
│    │  │（問一）（提示庚○○訊問筆錄）有無在97年1 月29日，跟庚○○在板橋府中路一起出資36萬│
│    │  │        向綽號阿祥購買毒品？（答）沒有。我都向被告庚○○買毒品海洛因，有時1 萬5000│
│    │  │        元，有時1 萬。我向被告買過3 、4 次。被告都送毒品到我家。                  │
│    │  │（問二）（提示戊○○警詢筆錄）是否實在？（答）1 月31日下午我要向他買1 兩，他賣20萬│
│    │  │        。約6 點左右，他送一兩海洛因要賣我。                                      │
│    │  │（問三）有無與被告合資買過海洛因？（答）沒有。（問）1 月31日為何打電話向被告買海洛│
│    │  │        因？（答）警方在我家查獲海洛因，問我海洛因來源，我說向被告買的，警方要我打│
│    │  │        給被告。（問）在被告身上扣案海洛因，是否你寄放？（答）不是。他帶來要賣我的│
│    │  │        。（…檢察官請被告表示意見部分，從略…）                                  │
│    │  │（問四）打哪電話向被告買毒品？（答）我忘記，應該就是扣案電話。（問）何時開始向被告│
│    │  │        買毒品？（答）96年間開始向被告買毒品，我買過4 、5 次。我買來自己吸食。96年│
│    │  │        11月間第一次買。（問）被告有無恩怨？（答）沒有。（問）如何知道            │
├──┼─┴─────────────────────────────────────────┤
│ 二 │97年8 月13日審判期日之證言                                                            │
├──┼─┬─────────────────────────────────────────┤
│    │(一)│檢察官主詰問‧覆主詰問                                                            │
│    ├─┼─┬───────────────────────────────────────┤
│    │  │1.│主詰問                                                                        │
│    │  ├─┼─┬─────────────────────────────────────┤
│    │  │  │(1)│本案查獲經過                                                              │
│    │  │  ├─┼─────────────────────────────────────┤
│    │  │  │  │（問一）97年1 月31日下午5 時10分左右，在泰山鄉○○路○ 段182 巷50號，你是否│
│    │  │  │  │        為警查獲持有海洛因？（答）是的。                                  │
│    │  │  │  │（問二）當天你為警查獲的詳細經過？（答）當天下午4 點多的時候，警察進來我家│
│    │  │  │  │        明志路，警察看到我桌上有海洛因，警察就問我這東西哪裡來的，我說是我│
│    │  │  │  │        買的，警察問我從哪裡買的要交待清楚，我就打電話給大胖就是庚○○。  │
│    │  │  ├─┼─────────────────────────────────────┤
│    │  │  │(2)│當日撥打電話與被告之時間及內容                                            │
│    │  │  ├─┼─────────────────────────────────────┤
│    │  │  │  │（問一）你打電話給大胖的談話內容？（答）沒有講什麼東西，我是跟他說拿一個便│
│    │  │  │  │        當來。（問）什麼是便當？（答）我講的是海洛因的樣子。（問）一個便當│
│    │  │  │  │        值多少量？（答）大約壹萬元的量。（問）一萬元的量大約是多少海洛因？│
│    │  │  │  │        （答）就是一個便當。（問）之後發生什麼事情？（答）被告送東西過來，│
│    │  │  │  │        警察就在那裡抓到被告。                                            │
│    │  │  │  │（問二）警察來之前，你有無跟被告聯絡有關買賣海洛因的事情？（答）以前有，但│
│    │  │  │  │        是那天沒有。（問）以前有是指多久之前？（答）不太清楚，我忘記了。（│
│    │  │  │  │        問）你說被告送東西來被查獲，他被查獲什麼東西？（答）當時我沒有看到│
│    │  │  │  │        被告被查獲，我人在房子裡面，被告在外面被查獲的。                  │
│    │  │  │  │（問三）你打電話給被告，被告的電話是否是0000000000？（答）我忘記是哪支電話│
│    │  │  │  │        了，當時在警詢的時候我有說。                                      │
│    │  │  ├─┼─────────────────────────────────────┤
│    │  │  │(3)│警詢、偵訊筆錄陳述之正確性                                                │
│    │  │  ├─┼─────────────────────────────────────┤
│    │  │  │  │（問一）你在97年1 月31日於警詢所述是否實在？（提示並告以要旨）（答）實在，│
│    │  │  │  │        我有這樣說。                                                      │
│    │  │  │  │（問二）97年2 月1 日你在內勤檢察官面前所述是否實在？（提示並告以要旨）（答│
│    │  │  │  │        ）實在，但是買的數量我忘記了，我沒有東西寄放在被告庚○○那邊。    │
│    │  │  │  │（問三）97年5 月7 日你於偵訊所述是否實在？（提示並告以要旨）（答）實在，我│
│    │  │  │  │        始終說的都實在。                                                  │
│    │  │  │  │（問四）你跟檢察官說你97年1 月31日要跟被告買一兩，他賣二十萬，到那天下午他│
│    │  │  │  │        送海洛因來，是否如此？（提示並告以要旨）（答）是的，當時要過年，所│
│    │  │  │  │        以我要被告送一兩過來，當時是講一個便當還是一兩已經忘記了。        │
│    │  │  │  │（問五）請確認警察進來查獲你之前，你是否已經跟被告買海洛因，只是貨還沒有送│
│    │  │  │  │        到而已？（答）不是。                                              │
│    │  │  │  │（問六）查獲的警員在偵訊時證述說，你跟警察說查獲前已經向被告購買海洛因，有│
│    │  │  │  │        何意見？（提示並告以要旨）（答）不是，沒有這回事，是警員要我打電話│
│    │  │  │  │        我才打的。                                                        │
│    │  │  │  │（問七）你在警詢時稱，是下午四點有聯絡被告購買毒品，且約定六點鐘，他照舊方│
│    │  │  │  │        式送毒品來我家，是否如此？（提示偵卷第12 頁並告以要旨）（答）那是 │
│    │  │  │  │        約幾點我忘記了。                                                  │
│    │  ├─┼─┴─────────────────────────────────────┤
│    │  │2.│覆主詰問                                                                      │
│    │  ├─┼───────────────────────────────────────┤
│    │  │  │（問一）請提示偵卷第127 頁到第128 頁通聯紀錄，你在97年1 月31日下午16時38分、17│
│    │  │  │        時04分、17時28分、17時46分、18時06分，總共當天你與被告聯絡五通，是怎麼│
│    │  │  │        回事？（答）是因為被告沒有過來，警察問我怎麼那麼慢。                  │
│    │  │  │（問二）你是幾點被查獲的？（答）我忘記了，我當時用海洛因也昏昏沉沉的。        │
│    ├─┼─┴───────────────────────────────────────┤
│    │(二)│辯護人反詰問‧覆反詰問                                                            │
│    ├─┼─┬───────────────────────────────────────┤
│    │  │1.│反詰問                                                                        │
│    │  ├─┼─┬─────────────────────────────────────┤
│    │  │  │(1)│開始施用海洛因毒品之時間及每月花費、毒品來源及價格                        │
│    │  │  ├─┼─────────────────────────────────────┤
│    │  │  │  │（問一）你使用海洛因時間多久？（答）半年左右。（問）從何時開始？（答）97年│
│    │  │  │  │        1 月31日為警查獲前半年開始。                                      │
│    │  │  │  │（問二）你吸食這些毒品來源大部分從何而來？全部都是跟被告買，還是有其他來源│
│    │  │  │  │        ？（答）在還沒有跟被告買之前有向別人買過。（問）你跟何人買過毒品？│
│    │  │  │  │        （答）在外面買的，我忘記。                                        │
│    │  │  │  │        （…下欄(2)所示提問…）                                            │
│    │  │  │  │（問三）你是否有曾經跟姓盧的小胖之人買過海洛因？（答）沒有。              │
│    │  │  │  │（問四）你們的平常交易價格一兩多少錢？（答）過年那時候大約二十萬元。（問）│
│    │  │  │  │        常的交易價格為何？（答）平常大約十八萬元左右。                    │
│    │  │  │  │        （…下欄(3)、問一所示提問…）                                      │
│    │  │  │  │（問五）你一個月大約要買海洛因多少錢？（答）我跟被告拿比較便宜，每月大約三│
│    │  │  │  │        萬元左右。                                                        │
│    │  │  │  │        （…下欄(3)、問二所示提問…）                                      │
│    │  │  ├─┼─────────────────────────────────────┤
│    │  │  │(2)│有無與丁○○合資購買毒品                                                  │
│    │  │  ├─┼─────────────────────────────────────┤
│    │  │  │  │（問）你認識丁○○嗎？（答）認識。（問）丁○○有在吸毒嗎？（答）是我們二個│
│    │  │  │  │      一起吸，也是一起買的。                                              │
│    │  │  ├─┼─────────────────────────────────────┤
│    │  │  │(3)│本案查獲時之經濟能力                                                      │
│    │  │  ├─┼─────────────────────────────────────┤
│    │  │  │  │（問一）你當時在做什麼工作？（答）開貨車。（問）開貨車每月薪資多少？（答）│
│    │  │  │  │        不一定，因為算件的，大約四、五萬元。（問）你當時是否已經結婚了？（│
│    │  │  │  │        答）是的。（問）當時有無小孩要撫養？（答）有。                    │
│    │  │  │  │（問二）你平常有無積蓄？（答）多少有。（問）你當時的積蓄有無超過十萬元？（│
│    │  │  │  │        答）沒有。                                                        │
│    │  │  ├─┼─────────────────────────────────────┤
│    │  │  │(4)│本案查獲前有無向被告聯絡購買毒品                                          │
│    │  │  ├─┼─────────────────────────────────────┤
│    │  │  │  │（問）警察當天叫你打電話之前，你有跟被告聯絡要買多少毒品？（答）那天沒有。│
│    │  ├─┼─┴─────────────────────────────────────┤
│    │  │2.│覆反詰問                                                                      │
│    │  ├─┼───────────────────────────────────────┤
│    │  │  │（問一）你平常有無跟被告一起吸食毒品過？（答）沒有，他有沒有吸食我不知道。    │
│    │  │  │（問二）你有無曾經跟被告一起跟別人合買過海洛因？（答）沒有，他也不可能告訴我。│
│    │  │  │（問三）你是否會打電玩？（答）不會。                                          │
│    │  │  │（問四）你於97年1 月28日、29、30日前後，你有無到過板橋市○○○路附近？（答）我│
│    │  │  │        忘記了。                                                              │
│    ├─┼─┴───────────────────────────────────────┤
│    │(三)│本院補充訊問                                                                      │
│    ├─┼─────────────────────────────────────────┤
│    │  │（問一）97年1 月31日丁○○是在你住處那裡被查獲的嗎？（答）是的。（問）警察是先查獲│
│    │  │        丁○○？還是查獲你？還是一起查獲？（答）丁○○是出去的時候先被警察查獲，之│
│    │  │        後警察進來的時候我在裡面。                                                │
│    │  │（問二）在查獲丁○○之前，你有無打電話給被告要他送一個便當或一兩的海洛因給你？（答│
│    │  │        ）沒有。當天有沒有打忘記了，應該是沒有打，但是在警察查獲丁○○之前，我沒有│
│    │  │        要他送一兩或是一個便當的海洛因給我。                                      │
│    │  │（問三）根據你的警詢筆錄，丁○○身上有二小包的海洛因，還有你有四小包的海洛因，是從│
│    │  │        何而來的？（答）跟被告庚○○拿的。（問）是何時拿來的？（答）為警查獲前一、│
│    │  │        二天，我從來不知道他家在哪裡，所以是他進來的。（問）價錢多少？（答）一萬元│
│    │  │        左右。（問）是晚上送過來的嗎？（答）晚上比較多。                          │
│    │  │（問四）講一個便當或一兩，是你自己想的還是警察的意思？（答）是我自己想的。（問）電│
│    │  │        話中被告有無說一兩是二十萬元？（答）沒有，以前拿的時候就知道一兩是多少錢。│
│    │  │        （問）之前有無跟被告拿過一兩海洛因？（答）沒有。（問）那天為何想到跟被告拿│
│    │  │        一兩的海洛因？（答）我心理想說看看被告會不會送過來，如果他不送過來最好。  │
└──┴─┴─────────────────────────────────────────┘
上列正本證明與原本無異。
如不服本判決，應於判決送達後10日內敘明上訴理由，向本院提
出上訴狀 (應附繕本) ，上訴於臺灣高等法院。其未敘述上訴理
由者，應於上訴期間屆滿後20日內向本院補提理由書「切勿逕送
上級法院」。
                                      書記官   楊雅芳
中    華    民    國    98    年    10    月    5     日
附錄：本案論罪科刑法條全文：
毒品危害防制條例
第    4     條
製造、運輸、販賣第一級毒品者，處死刑或無期徒刑；處無期徒
刑者，得併科新臺幣一千萬元以下罰金。
製造、運輸、販賣第二級毒品者，處無期徒刑或七年以上有期徒
刑，得併科新臺幣七百萬元以下罰金。
製造、運輸、販賣第三級毒品者，處五年以上有期徒刑，得併科
新臺幣五百萬元以下罰金。
製造、運輸、販賣第四級毒品者，處三年以上十年以下有期徒刑
，得併科新臺幣三百萬元以下罰金。
製造、運輸、販賣專供製造或施用毒品之器具者，處一年以上七
年以下有期徒刑，得併科新臺幣一百萬元以下罰金。
前五項之未遂犯罰之。


司法院資訊處製作；財團法人民間司法改革基金會備份。
